臺灣士林地方法院交通事件裁定                    九十一年度交聲字第四七號
    原處分機關  臺北巿交通事件裁決所
    異 議人 即
    受 處分 人  甲○○
右列受處分人因違反道路交通管理處罰條例案件，對於臺北市交通事件裁決所九十一
年四月二日所為之處分 (原處分案號：北市裁三字第駕裁字第二二─ＡＢＸ二九七九
三二號)，聲明異議，本院裁定如左：
    主  文
異議駁回。
    理  由
一、按汽車駕駛人，行經有燈光號誌管制之交岔路口闖紅燈者，處新臺幣（下同）一
    千八百元以上五千四百元以下罰鍰，道路交通管理處罰條例第五十三條定有明文
    。又違反道路交通管理處罰條例第五十三條規定者，除依原條款處罰鍰外，並記
    違規點數三點，亦為同條例第六十三條第一項第三款所明定。
二、本件異議人即受處分人甲○○於民國九十一年二月二十八日十六時許，駕駛車號
    ＢＤＹ─０五八號重型機車，違規自台北市○○○路紅燈右轉中山北路六段，遭
    警攔停製單舉發，逾期未繳納罰鍰，經裁處罰鍰新台幣一千八百元，並記違規點
    數三點。
三、異議意旨略以：當時黃燈時我就從天母西路右轉中山北路，因我要到大葉高島，
    走錯路，於是下車用牽的回頭云云。惟查，異議人於上開時地，駕駛前揭機車，
    違規紅燈右轉等情，業據證人即上開違規情事之舉發警員溫智強於本院訊問時證
    述綦詳，諸如：「當時我在中山北路日僑學校門口值勤，我看到中山北路車道是
    綠燈可行走，異議人當時騎機車自天母西路右轉中山北路過來，我吹哨子，以指
    揮捧攔他要其靠邊停下，他看到我攔他，又騎機車回頭走，我看到其回頭走，即
    用無線電呼叫站在七段口交通整理崗的同事過去攔他，我走過去跟異議人講其紅
    燈右轉，其不承認」；問：「日僑學校門口離天母西路交叉口多遠」？答：「不
    到五十公尺」；問：「中山北路是綠燈，天母東西路會是黃燈」？答：「該處只
    有三燈，即紅黃綠，我這邊是綠燈，天母東西路不可能是黃燈，確有看到他轉的
    動作，我先看到綠燈才看到他右轉，當地紅燈時左右轉均不可以」；「我不認識
    異議人，不會故意誣陷他」等語。異議人雖稱其係黃燈時轉彎過去的，因走錯路
    ，才走了約五公尺就轉回頭在天母西路口等紅燈，在路口距離較近的古治廣警察
    不確定我是否紅燈右轉，反而是距離較遠的警察說我紅燈右轉，所以不服云云。
    然查證人溫智強既到庭稱先看到綠燈才看到異議人右轉，並且確有看到異議人右
    轉的動作，而中山北路綠燈時，天母西路不可能是黃燈等語，具結在卷，則異議
    人辯稱其係黃燈右轉即不可採信。是本件裁決機關依上開法律規定裁決，核無不
    當，受處分人聲明異議為無理由，應予駁回。
四、據上論斷，應依道路交通案件處理辦法第十九條，裁定如主文。
中      華      民      國      九十一      年    五    月    二十七    日
                                  臺灣士林地方法院交通法庭
                                      法  官  林  清  吉
右正本證明與原本無異
如不服本裁定應於送達後五日內向本院提出抗告狀
                                      書記官  楊  樠  株
中      華      民      國      九十一      年    五    月    二十七    日
